【裁判字號】    90,易,487
【裁判日期】    900731
【裁判案由】    竊盜
【裁判全文】
臺灣屏東地方法院刑事判決                            九十年度易字第四八七號
    公  訴  人  臺灣屏東地方法院檢察署檢察官
    被      告  乙○○
    選任辯護人  林幸郎
右列被告因竊盜案件，經檢察官提起公訴（民國九十年度偵字第一七三七號），本院
判決如左：
    主  文
乙○○連續攜帶兇器竊盜，處有期徒刑捌月，扣案之鑰匙壹把沒收。
    事  實
一、乙○○因無交通工具代步上班，竟基於意圖為自己不法所有之概括犯意，先於民
    國九十年二月十日某時，在屏東市○○路明正國中附近、靠近家樂福購物中心旁
    之停車格處，以自備鑰匙發動引擎之方式，竊取丙○○所有之車牌號碼ＴＪＨ─
    五九七號輕型機車乙部，得手後供己騎用。隨即又承前竊盜犯意，於同日某時許
    ，以不知何人所有而放置在前述機車上可供兇器使用之小扳手一支，在屏東縣屏
    東市○○路立法委員蔡豪服務處前，拆卸竊取甲○○○所有之車號ＷＯＡ─ＯＯ
    七號輕型機車車牌一面（甲○○○於九十年二月十八日始發現車牌失竊）並按裝
    於前述竊得之機車上，以避免被機車車主發現。嗣於同年三月十一日十五時三十
    分許，乙○○騎乘該車停放在屏東市○○路台電公司前時，為警埋伏查獲，並扣
    得前述機車一輛、車牌一面（均已發還被害人）及鑰匙一把。
二、案經屏東縣警察局移送台灣屏東地方法院檢察署檢察官偵查起訴。
    理  由
一、訊據被告乙○○固坦承有於右開時、地竊取丙○○所有之車牌號碼ＴＪＨ─五九
    七號輕型機車乙部等情不諱，惟矢口否認有持小扳手竊取ＷＯＡ─ＯＯ七號輕型
    機車車牌之犯行，辯稱：伊在竊取車牌號碼ＴＪＨ─五九七號輕型機車時，該Ｗ
    ＯＡ─ＯＯ七號輕型機車之車牌即已懸掛於機車上，並非伊所竊取，至於伊在警
    局及檢察署訊問時承認有以小扳手拆卸車牌等語，並非實在，而係受警察指示要
    伊承認，以便向檢察官和法官求情云云。經查：右開事實已迭據被告於警訊時及
    偵查中供認不諱，且核與證人丙○○於警訊及本院審理中證述之「機車」失竊時
    間、地點及證人甲○○○於警訊及本院審理中證稱之「車牌」失竊地點相符。又
    被告為警查獲時，機車上確有小扳手及該小扳手已為被害人曾春香連同遭竊機車
    一併領回等情，復分別經證人即本案查獲警員葉瀚翔（本院九十年五月三日審判
    筆錄參照）及證人曾春香（本院九十年五月二十五日電話紀錄單；本院九十年七
    月七日訊問筆錄參照）於本院審理中結證屬實，足證被告於警訊及偵查中所言非
    虛。而查獲本案之警員葉瀚翔與被告並無怨仇，應無構陷被告竊取車牌犯行之必
    要；另被告辯稱係受警員指示自承所未為之犯行，以便向檢察官或法官求情云云
    ，更與常理有違，故被告於本院審理中翻異前供而為之辯解，應屬事後卸責之詞
    ，不足採信。此外，復有鑰匙一把扣案可憑，及車牌失竊查詢報表、屏東縣警察
    局車牌遺失電腦輸入單各乙紙及領結正本二紙附卷足稽，本件事證明確，被告犯
    行堪以認定。
二、按被告乙○○用以拆卸車牌之「長約十公分，類似交通隊拔車牌所用」（偵卷第
    五頁參照）小扳手，既可作為拆卸金屬車牌之工具，故亦足以對人之生命、身體
    安全構成威脅，在客觀上具有危險性，屬刑法第三百二十一條第一項第三款所指
    之兇器。是核被告先後兩次所為，分別係犯刑法第三百二十條第一項之竊盜罪及
    同法第三百二十一條第一項第三款之攜帶兇器竊盜罪。又上開二次竊盜犯行，時
    間緊接，犯罪基本構成要件相同，顯係基於概括犯意反覆為之，為連續犯，應依
    刑法第五十六條規定，以較重之攜帶兇器竊盜一罪論，並加重其刑。惟被告於九
    十年二月十日竊得曾春香之機車後，「就騎走了，騎到自由路時，發現路旁又有
    一輛機車」，隨即行竊該車之車牌乙面等情，已據被告於警訊中坦承不諱，故被
    告行竊機車及車牌之二次犯行應係於同日連續為之；而九十年二月十八日僅係被
    害人甲○○○「發現」車牌遭竊之時間，並非車牌失竊之時間（甲○○○證詞，
    本院九十年五月十六日訊問筆錄參照），故公訴意旨認ＷＯＡ－○○七號車牌係
    於九十年二月十八日十八時遭被告竊取乙節，尚有未洽，併此敘明。茲審酌被告
    之素行、犯罪之動機、手段、竊取物品之價值、數量、於本院審理中仍圖避重就
    輕、飾詞辯解，尚無悔意等一切情狀，爰量處如主文所示之刑，以資懲儆。至扣
    案之機車鑰匙一把為被告所有，且係供犯罪所用之物，已據被告供明在卷，應依
    刑法第三十八條第一項第二款規定宣告沒收。另被告用以拆卸竊取車牌之小扳手
    一支，未據扣案，亦不能證明係被告所有，爰不併予宣告沒收。
據上論斷，應依刑事訴訟法第二百九十九條第一項前段，刑法第五十六條、第三百二
十一條第一項第三款、第三十八條第一項第二款，罰金罰鍰提高標準條例第一條前段
，判決如主文。
中      華      民      國      九十      年      七    月    三十一    日
                                      臺灣屏東地方法院刑事第一庭
                                          法  官  王以齊
右正本證明與原本無異。
對於本判決如有不服應於收受送達後十日內向本院提出上訴書狀上訴於台灣高等法院
高雄分院並按他造當事人之人數附具繕本。
                                          書記官  林天化
中      華      民      國      九十      年      八    月      一      日
附錄本判決論罪之法條：
刑法第三百二十條第一項
意圖為自己不法之所有或第三人不法之所有，而竊取他人之動產者，為竊盜罪，
處五年以下有期徒刑、拘役或五百元以下罰金。


司法院資訊處製作；財團法人民間司法改革基金會備份。
